臺灣板橋地方法院交通事件裁定　　　　　96年度交聲字第92號
原處分機關　交通部公路總局臺北區監理所基隆監理站
異　議　人
即受處分人　甲○○
上列受處分人因違反道路交通管理處罰條例事件，對於交通部公
路總局臺北區監理所基隆監理站中華民國96年1 月17日所為之處
分（原處分案號：基監字第裁42-ZID001766號），聲明異議，本
院裁定如下：
    主  文
異議駁回。
    理  由
一、按汽車行駛高速公路及快速公路，應依速限標誌指示，高速
    公路及快速公路交通管制規則第5 條第1 項已有明定。又汽
    車行駛於高速公路、快速公路或設站管制之道路，不遵使用
    限制、禁止、行車管制及管理事項之管制規則而有行車速度
    超過規定之最高速限或低於規定之最低速限者，處汽車駕駛
    人新臺幣（下同）三千元以上六千元以下罰鍰；而汽車駕駛
    人違反道路交通管理處罰條例第33條第1 項規定者，除依該
    條款處罰鍰外，並記違規點數一點，道路交通管理處罰條例
    第33條第1 項、第63條第1 項第1 款分別定有明文。
二、本件異議人即受處分人甲○○於民國95年11月12日上午10時
    49分許，駕駛車牌號碼CP-3281 號自用小客車，在國道五號
    公路南下9.4 公里最高速限70公里處，以時速88公里行駛，
    超速18公里，而為內政部警政署國道公路警察局第九警察隊
    石碇分隊警員以拍照之方式採證，並以受處分人所有之汽車
    有違反道路交通管理處罰條例第33條第1 項不遵管制規則超
    速行駛之違規事實製單舉發。嗣受處分人於舉發通知單上所
    載應到案日期前提出申訴，經原處分機關函請原舉發單位調
    查結果，原處分機關仍認受處分人駕駛汽車有上開違規行為
    ，乃依道路交通管理處罰條例第33條第1 項、第63條第1項
    第1 款及違反道路交通管理事件統一裁罰基準表之規定，於
    96年1 月17日裁處受處分人罰鍰三千元，並記違規點數一點
    。
三、訊據受處分人固不否認於上揭時間有駕駛汽車行經前述高速
    公路路段之事實，惟辯稱：依警方之採證照片所示，伊駕駛
    之汽車前、後、側方均有其他車輛，除非該等車輛亦均超速
    行駛，否則伊之汽車如何超速？再者，如果警方係以精密儀
    器採證，則伊所駕駛之汽車應位在前面，而非排在第二輛車
    ，況且警方以雷射槍測速到伊所駕駛之汽車超速為何未當場
    攔停，僅以照片中十字絲所指來認定超速車輛亦存有誤判之
    可能，爰不服裁罰聲明異議云云。然查，異議人於聲明異議
    狀固不否認有於前揭時、地駕駛其所有之車牌號碼CP-3281
    號自用小客車及該行駛之路段之最高速限係時速70公里之事
    實，又有原採證照片一幀附卷可稽，已可認定。而依原採證
    照片所示，可知本件警方係持雷射測距測速儀器，經雷射光
    直接瞄準行進中之車輛，以「單點單臺」之測速方式採證，
    雷射是屬於直線不易擴散之光束，光束狹窄，故兩車被同時
    偵測到（以「十字絲」顯示）之機會等於零，且經鎖定之汽
    車車速為時速88公里即併同顯示於照片；再者，本件舉發之
    時間、地點，既屬車流眾多，警員為維持交通順暢而採拍照
    存證方式取締違規行為，尚難認有何違法之處。至於異議人
    是否受限於其所駕駛之汽車之前、後方及側邊之其他車輛而
    無超速行駛之可能，倘無其他事證相佐，尚難依該採證照片
    客觀之影像呈現而為判斷；此外，違反法令之行為不受法律
    之保障，亦不得主張有行政法上平等原則之適用而逃避處罰
    ，更無借詞他人違法或違規行為未受取締、處罰，而得主張
    自己同類違法行為應予比照之餘地，是異議人雖另辯稱於同
    一時地行駛於其前、後方及側邊尚有其他車輛，為何只舉發
    伊所駕駛之汽車超速云云，仍無礙於其違規行為之可罰，異
    議人並非可據此解免違規責任。綜上，足認異議人上開所辯
    各節，殊無可採，事證明確，其確有駕駛汽車未依管制速度
    行駛之違規事實，洵堪認定。從而原處分機關依前揭道路交
    通管理處罰條例第33條第1 項、第63條第1 項第1 款、違反
    道路交通管理事件統一裁罰基準表之規定，裁處受處分人罰
    鍰三千元，並記違規點數一點，核無違誤，本件聲明異議為
    無理由，應予駁回。
據上論斷，應依道路交通案件處理辦法第19條，裁定如主文。
中　　華　　民　　國　　96　　年　　4 　　月　　30　　日
                    交通法庭    法　官  張江澤
以上正本證明與原本無異。
如不服本裁定，應於送達後5日內，向本院提出抗告狀。
                                書記官  林怡秀
中　　華　　民　　國　　96　　年　　4 　　月　　30　　日
